臺灣苗栗地方法院刑事判決　　　　　　　　　　　　　九十三年度訴字第一九九號
　　公　訴　人　臺灣苗栗地方法院檢察署檢察官
　　被　　　告　甲○○
右列被告因毒品危害防制條例案件，經檢察官提起公訴（九十三年度毒偵字第二三三
號），本院合議庭裁定依簡式審判程序判決如左：
    主  文
甲○○連續施用第一級毒品，累犯，處有期徒刑玖月；扣案之海洛因貳小包合計淨重
零點伍玖公克（空包裝重零點肆肆公克）沒收銷燬之，注射針筒柒支沒收。又連續施
用第二級毒品，累犯，處有期徒刑柒月；扣案之安非他命吸食器壹組沒收。應執行有
期徒刑壹年參月；扣案之海洛因貳小包合計淨重零點伍玖公克（空包裝重零點肆肆公
克）沒收銷燬之，注射針筒柒支、安非他命吸食器壹組均沒收。
    事  實
一、甲○○曾於民國（下同）九十年二月二十六日，因偽造文書案件，經台灣台中地
    方法院判處有期徒刑三月，於九十年四月二日判決確定，並於九十年五月七日易
    科罰金執行完畢。
二、甲○○又曾因施用毒品案件，經本院裁定送觀察、勒戒後，認有繼續施用毒品傾
    向，由本院裁定令入戒治處所施以強制戒治，於八十八年八月五日停止戒治，交
    付保護管束，並於八十九年三月十八日保護管束期滿未撤銷執行完畢，由台灣苗
    栗地方法院檢察署檢察官於八十九年五月八日以八十九年度戒毒偵字第三五號為
    不起訴處分確定在案。
三、詎甲○○猶不知悔改，於強制戒治執行完畢後五年內，基於施用第一級毒品海洛
    因之概括犯意，自九十三年一月間某日起，至九十三年三月九日上午八時許止，
    連續在其苗栗縣頭份鎮○○路一一二巷十二號二樓租屋處及其他不詳地點，以注
    射針筒注射方式，非法施用第一級毒品海洛因多次。復另基於施用第二級毒品安
    非他命之概括犯意，自九十年間某日起，至九十三年三月七日止，連續在上開地
    點，以將安非他命置於吸食器內，下以火燒烤吸取其產生煙霧之方式，非法施用
    第二級毒品安非他命多次。嗣苗栗縣警察局大湖分局刑事組員警，持本院核發之
    搜索票，於九十三年三月九日晚上七時許，前往苗栗縣頭份鎮○○路一一二巷十
    二號二樓甲○○租屋處搜索，當場在甲○○房間內查獲其所有之海洛因二小包，
    ）、注射海洛因用之注射針筒七支、安非他命吸食器一組，警方並將甲○○帶回
    刑事組採尿送驗，結果發現其尿液同時呈有甲基安非他命及嗎啡陽性反應。
四、案經苗栗縣警察局大湖分局報請台灣苗栗地方法院檢察署檢察官偵查起訴。
    理  由
一、右揭事實，業據被告甲○○於本院審理時供承不諱，而其尿液經警採集後送請苗
    栗縣衛生局檢驗結果，雖僅呈甲基安非他命陽性反應，有該局煙毒尿液檢驗成績
    書影本一紙在卷足稽，然經檢察官將該瓶尿液轉送中山醫學大學附設醫院藥物濫
    用檢測中心複驗結果，確同時呈有甲基安非他命及嗎啡陽性反應，有該醫院出具
    之檢驗報告一份在卷足憑。至被告甲○○非法持有之白色粉末二小包（送驗前毛
    重一˙一公克），送請法務部調查局依化學呈色法、氣相層析質譜儀分析法檢驗
    結果，確含有第一級毒品海洛因成分，合計淨重０˙五九公克（空包裝重０˙四
    四公克），此亦有該局九十三年五月十二日調科壹字第九九００００八四三號鑑
    定通知書乙紙在卷足憑。此外復有被告甲○○所有注射海洛因用之注射針筒七支
    、安非他命吸食器一組，扣案足資佐證，是被告甲○○自白其有施用第一級毒品
    海洛因、第二級毒品安非他命之犯行，應堪信為真實。
二、被告甲○○又曾因施用毒品案件，經本院裁定送觀察、勒戒後，認有繼續施用毒
    品傾向，由本院裁定令入戒治處所施以強制戒治，於八十八年八月五日停止戒治
    ，交付保護管束，並於八十九年三月十八日保護管束期滿未撤銷執行完畢，由台
    灣苗栗地方法院檢察署檢察官於八十九年五月八日以八十九年度戒毒偵字第三五
    號為不起訴處分確定在案。此分別有刑案資料查註紀錄表、台灣高等法院被告全
    國前案紀錄表等在卷足憑。事證明確，被告甲○○在強制戒治執行完畢後，五年
    內再犯施用毒品之犯行，洵堪認定。
三、核被告甲○○所為，係犯毒品危害防制條例第十條第一項施用第一級毒品罪、同
    條第二項施用第二級毒品罪。其非法持有海洛因、安非他命之低度行為，應分別
    為施用之高度行為所吸收，均不另論罪。被告甲○○先後多次施用第一級毒品海
    洛因、第二級毒品安非他命之行為，時間緊接，所犯罪名之構成要件相同，顯均
    係基於概括之犯意而為，應依連續犯之規定各論以一罪，並均依法加重其刑。查
    被告甲○○曾於九十年二月二十六日，因偽造文書案件，經台灣台中地方法院判
    處有期徒刑三月，於九十年四月二日判決確定，並於九十年五月七日易科罰金執
    行完畢，有上開前科表在卷足憑，五年內再犯本件有期徒刑以上刑之罪，為累犯
    ，應依刑法第四十七條之規定，遞加重其刑。被告甲○○所犯上開二罪，犯意各
    別，行為互殊，應分論併罰。爰審酌被告甲○○一再非法施用毒品，理應重罰，
    惟念其所犯僅戕害個人身心健康，及犯後能坦白承認等一切情狀，本院並參酌檢
    察官之具體求刑，分別量處被告甲○○如主文所示之刑，並定其應執行之刑，以
    資懲儆。
四、至扣案之海洛因二小包合計淨重０˙五九公克（空包裝重０˙四四公克），係第
    一級毒品，應依毒品危害防制條例第十八條第一項前段之規定，宣告沒收銷燬之
    。另扣案之注射針筒七支、安非他命吸食器一組，均係被告甲○○所有，分別供
    其施用第一級毒品海洛因、第二級毒品安非他命所用之物，均應另依刑法第三十
    八條第一項第二款之規定，予以宣告沒收。
據上論斷，應依刑事訴訟法第二百七十三條之一第一項、第二百九十九條第一項前段
，毒品危害防制條例第十條第一項、第二項、第十八條第一項前段，刑法第十一條、
第五十六條、第四十七條、第五十一條第五款、第三十八條第一項第二款，判決如主
文。
本案經檢察官林映姿到庭執行職務。
中　　　華　　　民　　　國　　　九十三　　　年　　　七　　月　　十六　　日
　　　　　　　　　　　　　　　　　　　　　臺灣苗栗地方法院刑事第一庭
                                                  法  官  柳  章  峰
右正本證明與原本無異。
如不服本判決，應於判決送達後十日內向本院提出上訴狀( 應附繕本 )。
                                                  書記官  歐  明  秀
中　　　華　　　民　　　國　　　九十三　　　年　　　七　　月　　十六　　日
毒品危害防制條例第十條
施用第一級毒品者，處六月以上五年以下有期徒刑。
施用第二級毒品者，處三年以下有期徒刑。
